【裁判字號】    95,易,332
【裁判日期】    950629
【裁判案由】    竊盜
【裁判全文】
臺灣屏東地方法院刑事判決               95年度易字第332號
公  訴  人  臺灣屏東地方法院檢察署檢察官
被      告  丁○○
                    現羈押於臺灣屏東看守所
            己○○
                    現羈押於臺灣屏東看守所
上列被告因竊盜案件，經檢察官提起公訴（95年度偵字第2953號）
，嗣因被告就被訴之犯罪事實為有罪之陳述，並聽取當事人意見
後，本院裁定由受命法官獨任進行簡式審判並判決如下：
    主  文
丁○○連續攜帶兇器竊盜，處有期徒刑壹年肆月，扣案固定扳手
貳支、活動扳手壹支、強壓剪壹支，均沒收。
己○○共同逾越牆垣竊盜，累犯，處有期徒刑玖月。
    事  實  及  理  由
一、被告丁○○基於意圖為自己不法所有之竊盜概括犯意，於附
    表所示之時、地，攜帶其所有客觀上具有危險性，足以危害
    人之生命、身體安全而可供兇器使用之固定扳手2 支、活動
    扳手1 支、強壓剪1 支，連續竊取如附表所示之物品，得手
    後陸續將竊得之物載運至盧茂林所經營位於屏東縣東港鎮○○里○○段之「噴水資源回收場」變賣，未變賣之贓物，則
    暫時寄存於盧茂林經營之「噴水資源回收場」旁工寮內。又
    被告丁○○復承上開之概括犯意，與被告己○○，基於共同
    意圖為自己不法所有之犯意聯絡，於95年5 月5 日21時許，
    由被告丁○○騎乘其所竊得之車牌號碼為GON-599 號之重型
    機車而懸掛其所竊得之車牌號碼為OP W-693號之車牌、己○○另騎乘車牌號碼為PIU-617 號之重型機車，前往屏東縣東
    港鎮東隆國小，並逾越圍牆進入東隆國小內，徒手竊取東隆
    國小校園內之水溝蓋共24個，得手後，將所竊得之水溝蓋放
    置在上開機車，擬載往上開資源回收場變賣，嗣經警據報循
    線於同日22時30分許，在上開資源回收場旁之產業道路上查
    獲，並在其等機車上扣得上開失竊水溝蓋，及自被告丁○○
    所竊得之上開機車置物箱內，扣得被告丁○○所有供犯罪用
    之固定扳手2 支、活動扳手1 支、強壓剪1 支，另又在上開
    工寮內扣得其他失竊物品。
二、上開犯罪事實，業據被告丁○○、己○○於本院審理時坦承
    不諱；核與證人許福全、盧茂林於偵查中證述，及證人即被
    害人庚○○、陳文洲、甲○○、子○○、癸○○、戊○、柯
    新財、乙○○、丙○○、辛○○、壬○○、鄭世興於警詢之
    證述情節相符；並有贓物認領保管單12紙、報案三聯單1 紙
    及現場照片64張附卷可稽；此外復有扣案固定扳手2 支、活
    動扳手1 支、強壓剪1 支可資證明，本件事證明確，被告2
    人犯行洵堪認定。
三、核被告丁○○就附表所示之犯行，係犯刑法第321 條第1 項
    3 款之攜帶兇器竊盜罪，就東隆國小竊盜部分，係犯刑法第
    321 條第1 項第2 款之逾越牆垣竊盜罪；被告己○○係犯刑
    法第321 條第1 項第2 款之逾越牆垣竊盜罪。被告丁○○、
    己○○二人，就東隆國小竊盜部分，有犯意之聯絡及行為之
    分擔，為共同正犯。又被告丁○○多次竊盜之犯行，時間緊
    接，觸犯構成要件相同之罪名，顯係基於概括犯意而為，應
    依連續犯之規定論以情節較重之攜帶兇器竊盜罪論處，並加
    重其刑。另被告己○○曾於民國91年間，因竊盜案件，經臺
    灣高等法院以92年度上易字第423 號判處有期徒刑8 月，於
    93年9 月18日縮短刑期執行完畢，有臺灣高等法院被告前案
    紀錄表1 紙在卷可查，其受有期徒刑執行完畢，於5 年以內
    再犯本件最重本刑為有期徒刑以上之罪，為累犯，應依刑法
    第47條之規定，加重其刑。本院審酌被告丁○○、己○○不
    思正當途徑取財，竟為竊盜行為，侵害他人之財產，且被告
    丁○○多次竊盜行為，當使社會治安益形敗壞，被告二人自
    應受有相當程度之刑事非難，惟另考量被告二人犯後即能坦
    承犯行，態度尚屬良好，而其所竊取之物，大部分均已發還
    被害人保管，所生損害已有減輕等一切情狀，分別量處如主
    文所示之刑，以示懲戒。又扣案之固定扳手2 支、活動扳手
    1 支、強壓剪1 支為被告丁○○所有且係供犯附表所示之罪
    用之物，業據被告丁○○陳明在卷，應依刑法第38條第1 項
    第2 款規定，均予以宣告沒收。
四、據上論斷，應依刑事訴訟法第273 條之1 、第299 條第1 項
    前段，刑法第28條、第56條、第321 條第1 項第2 、3 款、
    第47條、第38條第1項第2款，判決如主文。
中    華    民    國    95    年    6     月    29    日
                  刑事第一庭    法  官  曾吉雄
以上正本證明與原本無異。
如不服本判決應於收受本判決送達後十日內向本院提出上訴書狀，
其未敘述上訴理由者，並得於提起上訴後十日內向本院補提理由
書狀（均須按他造當事人之人數附繕本）「切勿逕送上級法院」
                                書記官  潘美碧
中    華    民    國    95    年    6     月    29    日
附表：
┌────┬───────┬────────┬────────────┐
│ 編號   │被害人/ 保管人│    犯罪時地    │      犯罪所得之物      │
├────┼───────┼────────┼────────────┤
│  1     │庚○○        │95年2月某日晚上 │抽水馬達1 台            │
│        │              │，在屏東縣東港鎮│                        │
│        │              │下廓里與大鵬里間│                        │
│        │              │的牛埔溪農地    │                        │
├────┼───────┼────────┼────────────┤
│  2     │甲○○        │95年4月間，在屏 │電纜線4綑               │
│        │              │東縣東港鎮○○段│                        │
│        │              │416之25號之養殖 │                        │
│        │              │魚塭            │                        │
├────┼───────┼────────┼────────────┤
│  3     │子○○        │95年4月某日傍晚 │電纜線110公斤           │
│        │              │，在屏東縣東港鎮│                        │
│        │              │大潭新段17號之養│                        │
│        │              │殖魚塭工寮      │                        │
├────┼───────┼────────┼────────────┤
│  4     │癸○○        │95年4月某日傍晚 │電纜線300公斤           │
│        │              │，在屏東縣東港鎮│                        │
│        │              │大潭新段262號之 │                        │
│        │              │養殖魚塭工寮    │                        │
├────┼───────┼────────┼────────────┤
│  5     │戊○          │95年4月26日晚上 │電鑽3臺、釘槍5支、切割器│
│        │              │，在屏東縣東港鎮│2 台                    │
│        │              │大鵬灣遊客中心  │                        │
├────┼───────┼────────┼────────────┤
│  6     │乙○○        │95年4月30日20時 │車牌號碼為GON-599 號之重│
│        │              │許，在屏東縣東港│型機車1 輛              │
│        │              │鎮○○路輔英醫院│                        │
│        │              │旁              │                        │
├────┼───────┼────────┼────────────┤
│  7     │丙○○        │95年4月30日20時 │電纜線2綑               │
│        │              │許，在停放於屏東│                        │
│        │              │縣新園鄉五房村雙│                        │
│        │              │園大橋下丙○○所│                        │
│        │              │有之小貨車上    │                        │
├────┼───────┼────────┼────────────┤
│  8     │辛○○        │95年5月2日8時許 │車牌號碼為OPW-693 號之車│
│        │              │，在屏東縣東港鎮│牌1面                   │
│        │              │鎮公所後方機車停│                        │
│        │              │車場內          │                        │
├────┼───────┼────────┼────────────┤
│  9     │壬○○        │95年5月3日20時許│電纜線2綑               │
│        │              │，在屏東縣林邊鄉│                        │
│        │              │親林公園旁之抽水│                        │
│        │              │站              │                        │
└────┴───────┴────────┴────────────┘


司法院資訊處製作；財團法人民間司法改革基金會備份。
